【裁判字號】    99,上易,1713
【裁判日期】    990806
【裁判案由】    毒品危害防制條例
【裁判全文】
臺灣高等法院刑事判決                99年度上易字第1713號
上  訴  人
即  被  告  甲○○
上列上訴人因違反毒品危害防制條例案件，不服臺灣基隆地方法
院99年度易字第234號，中華民國99年6月15日第一審判決（起訴
案號：臺灣基隆地方法院檢察署99年度毒偵字第722 號），提起
上訴，本院判決如下：
    主  文
上訴駁回。
    理  由
一、按刑事訴訟法第350條、第361條、第362條、第367條規定，
    不服地方法院之第一審判決而上訴者，須提出上訴書狀，並
    應敘述具體理由，為上訴必備之程式；其所提出之書狀未敘
    述上訴理由，或僅曾以言詞陳述上訴理由者，均應於上訴期
    間屆滿後20日內補提理由書於第一審法院。第一審法院經形
    式審查，認逾期未補提上訴理由者，應定期間先命補正；逾
    期未補正者，為上訴不合法律上之程式，應以裁定駁回。倘
    已提出上訴理由，但所提非屬具體理由者，則由第二審法院
    以上訴不合法律上之程式，判決駁回。而所謂具體理由，必
    係依據卷內既有訴訟資料或提出新事證，指摘或表明第一審
    判決有何採證認事、用法或量刑等足以影響判決本旨之不當
    或違法，而構成應予撤銷之具體事由，始克當之（例如：依
    憑證據法則具體指出所採證據何以不具證據能力，或依憑卷
    證資料，明確指出所為證據證明力之判斷如何違背經驗、論
    理法則）；倘僅泛言原判決認定事實錯誤、違背法令、量刑
    失之過重或輕縱，而未依上揭意旨指出具體事由，或形式上
    雖已指出具體事由，然該事由縱使屬實，亦不足以認為原判
    決有何不當或違法者（例如：對不具有調查必要性之證據，
    法院未依聲請調查亦未說明理由，或援用證據不當，但除去
    該證據仍應為同一事實之認定），皆難謂係具體理由，俾與
    第二審上訴制度旨在請求第二審法院撤銷、變更第一審不當
    或違法之判決，以實現個案救濟之立法目的相契合，並節制
    濫行上訴（最高法院97年度臺上字第892 號判決意旨參照）
    。再按量刑輕重，係屬事實審法院得依職權自由裁量之事項
    ，苟已斟酌刑法第57條各款所列情狀，而未逾越法定刑度，
    不得遽指為違法（最高法院72年度臺上字第6696號判例參照
    ）。
二、上訴人即被告甲○○不服原審判決提起上訴，其理由略以：
    被告患有充血性心臟衰竭及肝硬化，長期服用心臟血管藥物
    ，請從輕發落再予減刑等語。
三、經查：原判決以上訴人所犯並非死刑、無期徒刑或最輕本刑
    為三年以上有期徒刑之罪，其於原審準備程序中就被訴事實
    為有罪之陳述，經原審法官告知簡式審判程序之旨，並聽取
    公訴人、上訴人之意見後，裁定由受命法官獨任進行簡式審
    判程序，並依上訴人於原審之自白、臺灣檢驗科技股份有限
    公司99年3月29日UL/2010/30426號濫用藥物尿液檢驗報告、
    列管毒品人口尿液檢體採集送驗紀錄簿（尿液檢體編號：Ｚ0
    00000000000 ）等為據，認定上訴人確有施用第二級毒品之
    犯行。又上訴人前曾受有期徒刑執行完畢後，五年內故意再
    犯本件最重本刑有期徒刑以上之罪，為累犯，應加重其刑。
    爰審酌上訴人犯罪之動機、吸食頻率、曾有施用毒品之前科
    仍不知戒除，兼以其犯後坦承犯行而表悛悔之犯後態度，及
    其本案所為雖對己身健康戕害甚鉅，然其究非可與侵害他人
    法益之犯罪行為等量齊觀，尤以之於此類「施用毒品」之行
    為人而言，毒品危害防制條例之立法目的亦非重在嚴懲，而
    係重在彼等「病患性」行為之矯治等一切情狀，量處有期徒
    刑三月，如易科罰金，以新臺幣一千元折算一日，均已詳敘
    其所憑證據、認定理由及量刑依據。從形式上觀察，原判決
    已敘明審酌刑法第57條所列事項之理由，並無認定事實錯誤
    、量刑瑕疵或違背法令之情形。上訴意旨請求從輕量刑，僅
    依憑己見對原審量刑之裁量權適法行使而為空泛之爭執，未
    具體指摘原判決關於事實認定及法律適用與刑罰之量定，有
    何違法或不當之處，與前揭具體理由之要件不符。是以，上
    訴人前揭上訴理由之內容，未就原審判決有何採證認事用法
    或量刑等足以影響原審判決本旨之不當或違法，而為具體指
    摘。揆諸前揭規定，其上訴顯不合於法定要件，爰不經言詞
    辯論，逕予駁回。
據上論斷，應依刑事訴訟法第367條前段、第372條，判決如主文
。
中    華    民    國    99    年    8     月    6     日
                  刑事第二十庭審判長法  官  楊貴雄
                                    法  官  許必奇
                                    法  官  周明鴻
以上正本證明與原本無異。
不得上訴。
                                    書記官  郭彥琪
中    華    民    國    99    年    8     月    6     日
附錄：本案論罪科刑法條全文
    毒品危害防制條例第10條
施用第一級毒品者，處6月以上5年以下有期徒刑。
施用第二級毒品者，處3年以下有期徒刑。

司法院資訊處製作；財團法人民間司法改革基金會備份。
